【裁判字號】    95,易,477
【裁判日期】    950505
【裁判案由】    毒品危害防制條例
【裁判全文】
臺灣彰化地方法院刑事判決               95年度易字第477號
公  訴  人  臺灣彰化地方法院檢察署檢察官
被      告  甲○○
                    （另案於臺灣彰化看守所羈押中）
上列被告因毒品危害防制條例案件，經檢察官聲請簡易判決處刑
（95年度毒偵字第746號），本院北斗簡易庭認為不宜逕以簡易
判決處刑，移由本院刑事庭改依通常程序審理，本院認有刑事訴
訟法第273條之1第1項之情形，裁定改由受命法官獨任進行簡式
審判程序，審理判決如下：
    主  文
甲○○連續施用第二級毒品，累犯，處有期徒刑陸月，如易科罰
金，以參佰元折算壹日。扣案之甲基安非他命貳包（毛重共肆點
貳公克）沒收銷燬之，又扣案之球型玻璃吸食器壹支沒收。
    事  實
一、甲○○前於民國（下同）90年間因施用毒品案件，經本院裁
    定送勒戒處所觀察、勒戒後，認有繼續施用毒品之傾向，再
    經本院以90年度毒聲字第1796號裁定送強制戒治，再以本院
    90年度毒聲字第3419號裁定停止強制戒治，付保護管束，於
    91年4月21日保護管束期滿未經撤銷而視為執行完畢，並由
    臺灣彰化地方法院檢察署檢察官於91年5月20日以91年度戒
    毒偵字第471號為不起訴處分確定。又於92年間，因施用毒
    品案件，經本院於92年4月25日以92年度訴字第359號刑事判
    決，判處施用第一級毒品部分有期徒刑8月，施用第二級毒
    品部分有期徒刑4月，應執行有期徒刑10月，甫於93年11月8
    日執行完畢。詎仍不知悔改，復基於施用第二級毒品甲基安
    非他命之概括犯意，自94年11月間某日起，至95年3月19日
    下午2時止，在其位於彰化縣埤頭鄉○○村○○鄰○○路72號
    之住所及彰化縣田尾鄉○○村○○路377之3號之友人住處等
    地，以將甲基安非他命置於己所有之球型玻璃吸食器上以火
    燒烤吸食其煙之方式，連續施用甲基安非他命多次，平均1
    、2 天施用一次。嗣分別於（一）94年12月30日晚上10時5
    分，為警通知至警局接受詢問，並徵得其同意後，採集尿液
    送驗，結果呈嗎啡、甲基安非他命陽性反應，（二）95年3
    月19 日下午4時30分，在彰化縣田尾鄉○○村○○路377之3
    號，為警查獲，並扣得甲基安非他命2包（毛重共4.2公克）
    及甲○○所有、供其吸食甲基安非他命所用之球型玻璃吸食
    器1支，始查悉上情。
二、案經彰化縣警察局北斗分局報請臺灣彰化地方法院檢察署檢
    察官偵查起訴。
    理  由
一、按除被告所犯為死刑、無期徒刑、最輕本刑為3年以上有期
    徒刑之罪或高等法院管轄第一審案件者外，於刑事訴訟法第
    273條第1項程序進行中，被告先就被訴事實為有罪之陳述時
    ，審判長得告知被告簡式審判程序之旨，並聽取當事人、代
    理人、辯護人及輔佐人之意見後，裁定進行簡式審判程序；
    除簡式審判程序及簡易程序案件外，第一審應行合議審判，
    刑事訴訟法第273-1條第1項、第284-1條之分別定有明文。
    本件被告甲○○所犯係死刑、無期徒刑、最輕本刑為3年以
    上有期徒刑或高等法院管轄第一審案件以外之罪，並於本院
    行準備程序時就被訴事實為有罪之陳述，本院合議庭依前揭
    規定，經評議結果，裁定改由受命法官獨任行簡式審判程序
    ，先予敘明。
二、上揭事實，業據被告甲○○迭於本院行準備程序及審理時均
    坦承不諱，且其於94年12月30日晚上11時、95年3月19日晚
    上6時為警查獲時所採取之尿液，經送鑑驗結果，確均呈甲
    基安非他命陽性反應，此有彰化縣警察局北斗分局委託檢驗
    尿液代號與真實姓名對照單2紙、彰化縣衛生局95年1月9日
    煙檢字第950014號煙毒尿液檢驗成績書1紙及詮昕科技股份
    有限公司95年4月1日報告編號00000000號濫用藥物尿液檢驗
    報告1紙附卷可稽，復有扣案之甲基安非他命2包（毛重共4.
    2公克）及球型玻璃吸食器1支可資佐證。再查，被告曾因施
    用毒品案件，經本院裁定送勒戒處所觀察、勒戒後，認有繼
    續施用毒品之傾向，再經本院以90年度毒聲字第1796號裁定
    送強制戒治，再以本院90年度毒聲字第3419號裁定停止強制
    戒治，付保護管束，於91年4月21日保護管束期滿未經撤銷
    而視為執行完畢，並由臺灣彰化地方法院檢察署檢察官於91
    年5月20日以91年度戒毒偵字第471號為不起訴處分確定等情
    ，有臺灣高等法院被告全國前案紀錄表及臺灣彰化地方法院
    檢察署刑案資料查註紀錄表各一份在卷足憑，被告顯係於受
    強制戒治執行完畢釋放後，5年內再犯毒品危害防制條例第
    10條第2項之罪，依同條例第23條第2項規定，應依法論科。
    綜上所述，被告之自白與事實相符。本件犯罪事證明確，被
    告前開犯行洵堪認定。
三、核被告甲○○所為，係犯毒品危害防制條例第10條第2項之
    施用第二級毒品罪。被告持有第二級毒品之低度行為應為其
    施用之高度行為吸收，不另論罪，並予敘明。被告多次施用
    第二級毒品之犯行，時間緊接，方法相同，所犯係構成要件
    相同之罪名，顯係基於概括之犯意為之，應依刑法第56條之
    規定，論以連續犯之一罪，並加重其刑。又被告於92年間，
    因施用毒品案件，經本院於92年4月25日以92年度訴字第359
    號刑事判決，判處施用第一級毒品部分有期徒刑8月，施用
    第二級毒品部分有期徒刑4月，應執行有期徒刑10月，甫於
    93 年11月8日執行完畢之情，有臺灣彰化地方法院檢察署刑
    案資料查註紀錄表及臺灣高等法院被告全國前案紀錄表等件
    附卷可稽，被告於受有期徒刑之執行完畢後，5年內再犯本
    件有期徒刑以上之罪，為累犯，應依刑法第47條規定，遞加
    重其刑。公訴人雖僅就被告自94年11月間某日起至94年12月
    29日晚上11時，施用第二級毒品甲基安非他命之犯行提起公
    訴，然檢察官就犯罪事實一部起訴者，其效力及於全部，
    本件被告其餘施用第二級毒品甲基安非他命之犯行，與前揭
    論罪科刑之部分，有連續犯之裁判上一罪關係，已如前述，
    本院自應一併加以裁判。爰審酌被告前有毒品前科，且歷經
    觀察、勒戒處遇措施，均未能知所收斂而遠離毒害，戒毒意
    志尚非堅定，惟念及被告於犯罪後尚能坦承犯行，暨其犯罪
    之動機、目的、手段、施用毒品之期間、次數等一切情狀，
    量處如主文所示之刑，並諭知易科罰金之折算標準，以示懲
    儆。扣案被告所有之甲基安非他命2包（毛重共4.2公克），
    確屬甲基安非他命無誤，業據被告自承在卷，屬第二級毒品
    ，爰依毒品危害防制條例第18條第1項前段規定，沒收銷燬
    之。
    又扣案之球型玻璃吸食器1支，為被告所有且供其吸食甲基
    安非他命所用之物，亦據被告供承在卷，爰依刑法第38條第
    1 項第2款宣告沒收。
四、據上論斷，應依刑事訴訟法第452條、第273條之1第1項、第
    299條第1項前段，毒品危害防制條例第10條第2項、第18條
    第1項前段，刑法第11條前段、第56條、第41條第1項前段、
    第47條、第38條第1項第2款，罰金罰鍰提高標準條例第2條
    ，判決如主文。
本案經檢察官林士富到庭執行職務。
中    華    民    國    95    年    5     月    5     日
                  臺灣彰化地方法院刑事第二庭
                                法  官  黃齡玉
以上正本證明與原本無異。
如不服本判決，應於判決送達後10日內，向本院提出上訴狀（ 須
附繕本 ）。
中    華    民    國    95    年    5     月    5     日
                                書記官  施嘉玫
毒品危害防制條例第10條第2項
施用第二級毒品者，處 3 年以下有期徒刑。


司法院資訊處製作；財團法人民間司法改革基金會備份。
